【裁判字號】    90,訴,2399
【裁判日期】    901112
【裁判案由】    毒品危害防制條例
【裁判全文】
臺灣臺中地方法院刑事判決                          九十年度訴字第二三九九號
    公  訴  人  台灣台中地方法院檢察署檢察官
    被      告  甲  ○
右列被告因毒品危害防制條例案件，經檢察官提起公訴（九十年度毒偵字第四三五七
號），本院判決如左：
    主  文
甲○連續施用第一級毒品，累犯，處有期徒刑拾月。扣案之海洛因壹小包（淨重零點
貳零公克，包裝重零點貳壹公克）沒收銷燬之；扣案之注射針筒、生理食鹽水各壹支
，均沒收。
    事  實
一、甲○前於民國（下同）八十六年間，因犯搶奪案件，經本院於八十六年七月四日
    以八十六年度少訴字第三一號判決判處有期徒刑一年四月，於八十六年八月四日
    確定，八十七年十二月一日假釋付保護管束，於八十八年三月二十五日因假釋保
    護管束期滿執行完畢。復因施用毒品案件，經依本院九十年度毒聲字第一九四號
    裁定送觀察、勒戒後，認無繼續施用毒品之傾向，業經台灣台中地方法院檢察署
    檢察官於九十年二月五日，以九十年度毒偵字第三二○號不起訴處分確定。詎仍
    不知悔改，基於概括之犯意，自九十年四月間某日起至九十年八月二十二日止，
    在台中縣豐原市、潭子鄉朋友住處、台中縣豐原市圳寮里活動中心旁土地公廟等
    處所，以將海洛因摻入生理食鹽水中注射之方式，連續施用第一級毒品海洛因多
    次。嗣為警於九十年八月二十二日一時十分許，在豐原市圳寮里活動中心旁土地
    公廟查獲，並當場扣得海洛因一小包（淨重○．二○公克，包裝重○．二一公克
    ）及其所有供作施用海洛因所用之注射針筒一支及生理食鹽水一支。經依本院九
    十年度毒聲字第四一五六號裁定送觀察、勒戒後，認有繼續施用毒品之傾向。
二、案經台中縣警察局豐原分局報告臺灣臺中地方法院檢察署檢察官偵查起訴。
    理  由
一、右開事實，業據被告甲○於本院審理時坦承不諱，並有扣案之注射針筒及生理食
    鹽水各一支可稽。另扣案之毒品一包經送法務部調查局鑑定之結果，認確係海洛
    因（淨重○．二○公克，包裝重○．二一公克），有該局所出具之九十年九月二
    十一日（九○）陸（一）字第九○一七九二四一號鑑定通知書乙紙在卷可參；且
被告於上開為警查獲之日，所採集之尿液經送台中縣衛生局檢驗之結果，確呈嗎
    啡陽性反應，有該局檢驗尿水報告書及台中縣警察局豐原分局委託鑑驗尿液代號
    與真實姓名對照表各乙紙附卷可憑，足見被告自白確與事實相符。再被告前因施
    用毒品案件，經本院裁定送觀察、勒戒後，認無繼續施用毒品之傾向，經台灣台
    中地方法院檢察署檢察官於九十年二月五日，以九十年度毒偵字第三二○號不起
    訴處分確定在案。有上開不起訴處分書、台灣台中地方法院檢察署刑案資料查註
    紀錄表及台灣高等法院被告全國前案紀錄表各乙份在卷足憑。被告於五年內再犯
    毒品危害防制條例第十條第一項之罪，經裁定送觀察、勒戒，認有繼續施用毒品
    傾向，並有台灣台中看守所九十年九月三日（九十）中所正總字第二八八三號函
    暨所附具之有無繼續施用傾向證明書各乙紙在卷可查。本件事證明確，被告犯行
    洵堪認定，應依法論科。
二、按現役軍人在戰時犯陸海空軍刑法或特別法以外之罪，而其犯罪及發覺均在任職
    服役中，應由軍事審判，軍事審判法第一條第一項、第五條第二項定有明文；又
    按常備兵現役在營期間，無故離營已逾一個月，停服現役，稱為停役，修正前兵
    役法第二十條第三款（兵役法業於八十九年二月二日修正布，於同年二月四日生
    效）定有明文。被告甲○原係國防部前陸軍步兵二兵，於八十九年一月三日入伍
    服役，甫入伍二日，即於八十九年一月五日十二時許，自台灣駐地不假離營，無
    故離去職役，潛逃在外，是揆諸前揭規定，被告甲○於八十九年二月五日十二時
    之後，已停役，非屬現役軍人，依法自不受軍事審理，是本院有審判權，先予敘
    明；復按海洛因係毒品危害防制條例第二條第二項第一款所定之第一級毒品，未
    經許可，不得非法施用。而被告五年以內再犯同條例第十條第一項之罪，經觀察
    、勒戒後，認有繼續施用之傾向，已如前述。是核被告所為，係犯毒品危害防制
    條例第十條第一項之施用第一級毒品罪。被告為施用海洛因而持有海洛因之低度
    行為，已為施用之高度行為所吸收，爰不另論罪。被告先後多次施用毒品海洛因
    之行為，時間緊接，犯罪構成要件相同，顯係基於概括犯意反覆為之，為連續犯
    ，爰依刑法第五十六條規定論以一罪，並加重其刑。又被告前於八十六年間，因
    犯搶奪案件，經本院於八十六年七月四日以八十六年度少訴字第三一號判決判處
    有期徒刑一年四月，於八十六年八月四日確定，八十七年十二月一日假釋付保護
    管束，於八十八年三月二十五日因假釋保護管束期滿執行完畢等情，有臺灣臺中
    地方法院檢察署刑案資料查註紀錄表及台灣高等法院被告全國前案紀錄表在卷可
    參，其於刑之執行完畢後，五年以內再犯本件有期徒刑以上之罪，為累犯，爰依
    刑法第四十七條規定，遞加重其刑。爰審酌被告犯罪之動機、施用毒品係戕害自
    身健康、所生危害、施用期間之長短及犯後坦承犯行，態度良好等一切情狀，量
    處如主文所示之刑，以示懲儆。
三、至扣案之海洛因一小包（淨重○．二○公克，包裝重○．二一公克），應依毒品
    危害防制條例第十八條第一項前段規定諭知沒收銷燬之；又扣案之注射針筒、生
    理食鹽水各一支，為被告所有，用以供作施用海洛因使用之物，業據被告供承在
    卷，是應依刑法第三十八條第一項第二款規定宣告沒收。
據上論斷，應依刑事訴訟法第二百九十九條第一項前段，毒品危害防制條例第十條第
一項、第十八條第一項前段、第二十條第三項，刑法第十一條前段、第五十六條、第
四十七條、第三十八條第一項第二款，判決如主文。
中      華      民      國      九十      年      十一      月  十二    日
            台灣台中地方法院刑事第六庭
                                    法  官  劉  麗  瑛
右正本證明與原本無異。
如不服本判決，應於送達後十日內向本院提出上訴狀 （須附繕本） ，上訴於台灣高等
法院台中分院。
                                    書記官
中      華      民      國      九十      年      十一      月  十二    日
附錄論罪科刑法條
毒品危害防制條例第十條第一項
施用第一級毒品者，處六月以上五年以下有期徒刑。


司法院資訊處製作；財團法人民間司法改革基金會備份。
